臺灣板橋地方法院刑事判決　　　　　　　100年度訴字第739號
公　訴　人　臺灣板橋地方法院檢察署檢察官
被　　　告　陳勇禎
　　　　　　鄭秀滿
上列被告因妨害風化案件，經檢察官提起公訴（99年度偵字第28
536 號），本院判決如下：
    主  文                                              
陳勇禎共同犯圖利容留性交罪，處有期徒刑陸月，如易科罰金，
以新臺幣壹仟元折算壹日。緩刑肆年，並應向國庫支付新臺幣拾
萬元。
鄭秀滿共同犯圖利容留性交罪，處有期徒刑陸月，如易科罰金，
以新臺幣壹仟元折算壹日。緩刑肆年，並應向國庫支付新臺幣拾
萬元。
    事  實
一、陳勇禎與鄭秀滿為配偶關係，均明知蘇三和係以媒介、容留
    成年女子，在其所經營而設於新北市○○區○○路281 號「
    緣歡唱卡拉OK店」，與他人從事猥褻、性交行為而從中牟利
    ，竟均仍與蘇三和共同基於意圖使女子與他人為猥褻、性交
    行為而媒介、容留以營利之犯意聯絡，陳勇禎自民國99年7
    月5 日起，受僱於蘇三和，負責管理「緣歡唱卡拉OK店」現
    場，鄭秀滿則自同年8 月中旬某日起，以每日新臺幣（下同
    ）600 元之代價，受僱於蘇三和在「緣歡唱卡拉OK店」負責
    向男客介紹消費方式，並以櫃臺麥克風通知店內小姐至指定
    包廂與男客為猥褻、性交行為。嗣於99年10月18日下午某時
    許，陳志明與林義華、黃義鐘前往「緣歡唱卡拉OK店」，鄭
    秀滿除向陳志明、林義華、黃義鐘介紹消費方式外，並帶領
    陳志明、林義華、黃義鐘至「緣歡唱卡拉OK店」地下1 樓的
    1 號包廂，再以櫃臺麥克風點呼店內小姐杜姵婕（綽號「妮
    妮」）、陳秀芳（綽號「甜甜」）、蔡素蘭（綽號「素蘭」
    ）、鄭秀雯（綽號「簡單」）至上開包廂，店內小姐杜姵婕
    提議把玩擲骰子脫衣之遊戲，由男客陳志明、林義華、黃義
    鐘輪流與店內小姐杜姵婕、陳秀芳、蔡素蘭、鄭秀雯擲骰子
    比點數大小，店內小姐每輸1 把即須脫去身上之衣褲1 件，
    男客每輸1 把則需支付小費100 元，店內小姐杜姵婕、陳秀
    芳、蔡素蘭、鄭秀雯因把玩該遊戲結果，而均將外褲褪去，
    內褲褪至膝蓋處，裸露下體供男客陳志明、林義華、黃義鐘
    觀看，鄭秀雯並撫摸黃義鐘之生殖器，再以嘴巴含住黃義鐘
    生殖器之方式，為黃義鐘進行口交，陳勇禎與鄭秀滿以此方
    式媒介並容留店內小姐杜姵婕、陳秀芳、蔡素蘭、鄭秀雯在
    該包廂內與男客陳志明、林義華、黃義鐘為猥褻、性交行為
    以營利。嗣於同日下午3 時25分許，為警查獲。
二、案經新北市政府警察局三重分局移送臺灣板橋地方法院檢察
    署檢察官偵查起訴。
    理  由
一、本判決所引用之證據資料（詳後引用之各項證據），其中係
    屬傳聞證據部分，縱無刑事訴訟法第159 條之1 至第159 條
    之4 或其他規定之傳聞證據例外情形，因被告陳勇禎、鄭秀
    滿於本院準備程序中均未爭執證據能力（見本院卷第17頁）
    ，且於本院審判期日，亦均未聲明異議，本院審酌卷內並無
    事證顯示各該陳述之作成時、地與週遭環境，有何致令陳述
    內容虛偽、偏頗之狀況後，均認為適當，依刑事訴訟法第15
    9 條之5 第2 項之規定，為傳聞法則之例外，應有證據能力
    。
二、訊據被告陳勇禎、鄭秀滿對於上揭時、地，共同媒介、容留
    成年女子杜姵婕、陳秀芳、蔡素蘭、鄭秀雯，在「緣歡唱卡
    拉OK店」地下1 樓的1 號包廂，與男客林義華、黃義鐘為猥
    褻、性交行為之犯罪事實，均坦承不諱，核與證人即男客陳
    志明、林義華、黃義鐘、店內小姐杜姵婕、陳秀芳、蔡素蘭
    、鄭秀雯、喬裝男客之警員陳志明、新北市政府警察局三重
    分局行政組警員宋居易之證述情節，大致相符，而警員陳志
    明在上開包廂拍攝蒐證之光碟，經檢察官與本院先後勘驗結
    果，顯示「緣歡唱卡拉OK店」之店內小姐確有為男客黃義鐘
    進行口交，另一名店內小姐則撫摸坐於沙發上男客林義華的
    生殖器，包廂內充斥著擲骰子的喧鬧聲音，畫面中顯示店內
    小姐的內褲褪至膝蓋處，裸露下體之情形，有臺灣板橋地方
    法院檢察署勘驗筆錄與本院100 年5 月31日準備程序筆錄（
    含勘驗光碟照片6 張）各1 份在卷可憑（見偵查卷第61頁、
    本院卷第31頁反面至第33頁），是被告陳勇禎、鄭秀滿前揭
    自白核與事實相符，從而，本案事證明確，被告陳勇禎、鄭
    秀滿上揭犯行，均堪認定，應予依法論科。
三、核被告陳勇禎、鄭秀滿所為，均係犯刑法第231 條第1 項前
    段之意圖使女子與他人為猥褻與性交行為而容留以營利罪，
    被告2 人所為低度之媒介行為，均應為高度之容留行為所吸
    收，均不另論罪。被告陳勇禎、鄭秀滿就上開犯行，均與蘇
    三和之間，具有犯意聯絡及行為分擔，而均應論以共同正犯
    。按刑事法若干犯罪行為態樣，本質上原具有反覆、延續實
    行之特徵，立法時既予特別歸類，定為犯罪構成要件之行為
    要素，則行為人基於概括之犯意，在密切接近之一定時、地
    持續實行之複次行為，倘依社會通念，於客觀上認為符合一
    個反覆、延續性之行為觀念者，於刑法評價上，即應僅成立
    一罪。學理上所稱「集合犯」之職業性、營業性或收集性等
    具有重複特質之犯罪均屬之，例如經營、從事業務、收集、
    販賣、製造、散布等行為概念者（最高法院95年臺上字第
    1079 號 、95年臺上字第3937號、95年臺上字第4686號判決
    意旨參照) 。從而，被告2 人雖自99年7 月或同年8 月某日
    起迄至同年10月18日為警查獲止，意圖營利，而反覆實施媒
    介容留女子與他人為猥褻、性交之行為，因該行為具有反覆
    延續實施之特性，屬集合犯行為，自應僅論以一罪。本院審
    酌被告陳勇禎與鄭秀滿均為謀私利，罔視法令，媒介、容留
    女子與人從事猥褻、性交行為圖利，助長色情氾濫，敗壞社
    會善良風俗，行為固不足取，惟念及被告2 人均前無犯罪經
    判處有期徒刑之前科紀錄，此有臺灣高等法院被告前案紀錄
    表1 份在卷可佐，素行尚可，且被告2 人初始雖否認犯行，
    但於本院審判期日業已認罪而坦承犯行，堪認尚具有悔意，
    並斟酌被告告陳勇禎、鄭秀滿之犯罪動機可議、犯罪手段均
    屬和平、受僱之「緣歡唱卡拉OK店」營業規模、犯罪所生危
    害程度、被告智識程度等一切情狀，分別量處如主文所示之
    刑，併均諭知易科罰金之折算標準。末查，被告陳勇禎與鄭
    秀滿前均未曾因故意犯罪受有期徒刑以上刑之宣告，已如前
    述，其等2 人均因一時失慮，致罹刑典，事後均已坦承犯行
    ，顯有悔意，經此偵審程序及刑之宣告，當知所警惕，信無
    再犯之虞，本院認所宣告之刑以暫不執行為適當，爰均併宣
    告緩刑4 年，以啟自新。然斟酌被告陳勇禎、鄭秀滿於警詢
    、偵查及本院準備程序，一再否認犯行，其思想顯有偏差，
    其等2 人無視政府法令之宣導，而犯意圖使女子與他人為猥
    褻與性交行為而容留以營利犯行，無非藉此圖謀不法利益，
    危害社會善良風俗，為免被告陳勇禎、鄭秀滿存有僥倖心理
    ，以使被告陳勇禎、鄭秀滿均對自身行為有所警惕之意旨，
    方不失緩刑之美意，爰依刑法第74條第2 項第4 款，並命被
    告各應向國庫支付10萬元，以示警惕。
據上論斷，應依刑事訴訟法第299 條第1 項前段，刑法第28條、
第231 條第1 項、第41條第1 項前段、第74條第1 項第1 款、第
2 項第4 款，刑法施行法第1 條之1 ，判決如主文。
本案經檢察官楊瀚濤到庭執行職務。
中    華    民    國   100    年    8     月    4     日
                  刑事第五庭  審判長法  官  胡堅勤  

                                    法  官  盧軍傑

                                    法  官  高增泓

以上正本證明與原本無異。
如不服本判決應於收受判決後10日內向本院提出上訴書狀，並
應敘述具體理由。其未敘述上訴理由者，應於上訴期間屆滿後
20日內向本院補提理由書（均須按他造當事人之人數附繕本）
「切勿逕送上級法院」。
                                    書記官  林政良
中    華    民    國   100    年    8     月    4     日
附錄本案論罪科刑法條全文：
刑法第231條
意圖使男女與他人為性交或猥褻之行為，而引誘、容留或媒介以
營利者，處5 年以下有期徒刑，得併科10萬元以下罰金。以詐術
犯之者，亦同。
公務員包庇他人犯前項之罪者，依前項之規定加重其刑至二分之
一。